臺灣桃園地方法院小額民事判決    
111年度桃小字第758號
原      告  星展(台灣)商業銀行股份有限公司

法定代理人  伍維洪
訴訟代理人  王韋智
被      告  黃誼玲即黃佩雯

上列當事人間清償債務事件，本院於民國111年5月18日言詞辯論
終結，判決如下：
    主  文
被告應給付原告新臺幣玖萬壹仟玖佰陸拾元，及自民國一百零六
年二月二十三日起至民國一一十年七月十九日止，按年息百分之
十六點三八計算之利息，暨自民國一一十年七月二十日起至清償
日止，按年息百分之十五點八八計算之利息。
訴訟費用新臺幣壹仟元由被告負擔。
本判決得假執行。
    事實及理由
一、原告主張：被告於民國102年12月25日向訴外人澳盛（台灣
    ）商業銀行股份有限公司（下稱澳盛商銀）申請信用貸款新
    臺幣（下同）20萬元，借款期間為4年，按週年利率16.38%
    計付利息，並分48期平均攤還本息，詎被告至106年2月22日
    止尚欠本金91,960元未依約清償，欠款視為全部到期。嗣澳
    盛商銀與伊依企業併購法關於分割之規定，共同申請於106
    年11月25日由伊受讓澳盛商銀之營業、資產及負債，伊自分
    割日起取得上開債權，屢向被告催討均未獲清償，爰依消費
    借貸法律關係，提起本訴等語。並聲明：如主文第1項所示
    。
二、被告則以：對原告主張之借款金額無意見，但伊希望能分期
    清償等語，資為抗辯。
三、經查，原告主張前開事實，業據提出金融監督管理委員會函
    文、公告、帳戶明細、好時貸申請書等件為憑，且為被告所
    不爭執，堪信屬實。至於被告陳稱其無力一次清償，希望分
    期付款一節，僅關乎其清償能力與後續之清償方式，與原告
    權利之存否尚無影響，且被告既無法提出具體、確定之還款
    方案，為兼顧原告之利益，亦不適宜依民事訴訟法第396條
    逕為延期或分期給付之判決。
四、綜上所述，原告依消費借貸法律關係，請求被告給付如主文
    第1項所示，為有理由，應予准許。又本件係適用小額訴訟
    程序所為被告敗訴之判決，依民事訴訟法第436條之20規定
    ，應依職權宣告假執行。
五、訴訟費用負擔之依據：民事訴訟法第78條，並依同法第436
    條之19第1項，確定訴訟費用額為1,000元。 　　　　
中　　華　　民　　國　　111 　年　　5 　　月　　31　　日
                      桃園簡易庭  法  官  魏于傑
以上為正本係照原本作成。
如不服本判決，應於送達後20日內，向本院提出上訴狀並表明上
訴理由，如於本判決宣示後送達前提起上訴者，應於判決送達後
20日內補提上訴理由書（須附繕本）。
如委任律師提起上訴者，應一併繳納上訴審裁判費。   
中　　華　　民　　國　  111   年　  5 　　月　　31  　日
                              書記官  黃文琪
附錄：
一、民事訴訟法第436條之24第2項
    對於前項第一審裁判之上訴或抗告，非以其違背法令為理  
    由，不得為之。
二、民事訴訟法第436條之25
    上訴狀內應記載上訴理由，表明下列各款事項︰
      原判決所違背之法令及其具體內容。
      依訴訟資料可認為原判決有違背法令之具體事實。
三、民事訴訟法第471條第1項（依同法第436條之32第2項規定於
    小額事件之上訴程序準用之）
    上訴狀內未表明上訴理由者，上訴人應於提起上訴後二十日
    內，提出理由書於原第二審法院；未提出者，毋庸命其補  
    正，由原第二審法院以裁定駁回之。